【裁判字號】    99,抗,131
【裁判日期】    990630
【裁判案由】    變更提存物
【裁判全文】
臺灣高等法院高雄分院民事裁定           99年度抗字第131號
抗  告  人  台灣產物保險股份有限公司
法定代理人  乙○○
代  理  人  林昇格律師
上列抗告人因與相對人甲○○ ○○○○○○○○ 111間聲請變更提存物事件
，對於民國99年3 月22日臺灣高雄地方法院99年度聲字第38號所
為裁定提起抗告，本院裁定如下：
    主  文
抗告駁回。
抗告程序費用由抗告人負擔。
    理  由
一、抗告意旨略以：伊因相對人所有艾斯輪（Thor Ace）船舶上
    裝載之貨物遭受海水濕損而聲請假扣押，業經原審以99年度
    裁全字第411 號裁定（下稱系爭假扣押裁定）命伊以新臺幣
    （下同）810 萬元供擔保後為假扣押，併酌定相對人如為伊
    供擔保2414萬8278元或將之提存後，得免為或撤銷假扣押。
    相對人雖聲請原審准其變更以提供華南銀行出具之保證書代
    之，原審就替代之擔保品是否足以滿足伊之債權，仍應為具
    體審查，詎原審捨此不為，卷內復無即時可得審查之資料，
    原審亦未在原裁定記明該保證書之內容何以不致損及伊保全
    債權之權益，即裁定准相對人得提存華南銀行出具之保證書
    代之，自有未洽，爰求予廢棄原裁定。
二、按民事訴訟法第102 條第1 項規定，供擔保應提存現金或法
    院認為相當之有價證券。但當事人別有約定者，不在此限。
    係專為供擔保應提存何物而設，裁判之命以新台幣供擔保，
    祇係抽象的表明其數額，供擔保時，原則上固應照此數額具
    體的提存現金，但欲提存有價證券或銀行出具之保證書，債
    務人得聲請法院裁定許其以相當之有價證券供擔保或由保險
    人或經營保證業務之銀行出具保證書代之，此觀民事訴訟法
    第106 條準用民事訴訟法第102 條第2 項規定自明。
三、本件依系爭假扣押裁定，所命債務人即相對人供所定金額24
    14萬8278元之擔保為現金，相對人收受該裁定後，即向原審
    聲請以提供經營保證業務銀行出具之保證書代替，並據提出
    原審99年度裁全字第411 號民事裁定、華南商業銀行股份有
    限公司（下稱華南銀行）所出具之保證書影本暨中譯文各一
    份附卷為證。查華南銀行經營商業銀行業，有公司登記資料
    查詢表在卷可稽，華南銀行自得辦理國內外保證業務，且依
    華南銀行所出具之保證書載明：本銀行（華南商業銀行）擔
    保及保證我們將無條件與在不可撤銷本保證書前提下，並在
    台灣終局確定判決中判決Thor Ace輪之船舶所有人（即甲○○
    ○○○○○○○○ 111公司）應給付台灣產物保險股份有限公司在新
    台幣2500萬元以內之金額，依照法院判決負擔保證清償責任
    。前開案件係指本於高雄地方法院99年度裁全字第411 號民
    事裁定中債權人聲請扣押Thor Ace輪所生損害賠償事由。我
    們同意在收到並按照法院確定終局判決正式通知後並在新台
    幣2500萬元範圍內立即給付台灣產物保險股份有限公司。本
    保證書所擔保之範圍包括債權人之債權額NT＄00000000及本
    案執行費用。本保證書準據中華民國法律並在保證書正本歸
    還本行前繼續有效等情，經核與系爭假扣押裁定所命相對人
    供2414萬8278元之現金擔保相當，相對人聲請以提供華南銀
    行出具之保證書代之，依前開規定及說明，應予准許。原審
    准相對人聲請得提存華南銀行出具之保證書代之，核無違誤
    ，抗告人指摘原裁定不當，求予廢棄，非有理由，應予駁回
    。
四、據上論結，本件抗告為無理由，依民事訴訟法第495 條之1
    、第449 條第1 項、第95條、第78條，裁定如主文。
中    華    民    國    99    年    6     月    30    日
                            民事第六庭
                                審判長法官  許明進
                                法      官  李炫德
                                法      官  徐文祥
以上正本證明與原本無異。
如不服本裁定應於送達後10日內向本院提出再抗告狀（並按他造
當事人之人數附繕本），並繳納再抗告費新臺幣1,000 元。
再為抗告僅得以適用法規顯有錯誤為理由，並應委任律師為代理
人。
中    華    民    國    99    年    7     月    1     日
                                書  記  官  梁雅華
附註：
抗告人之配偶、三親等內之血親、二親等內之姻親，或抗告人為
法人、中央或地方機關時，其所屬專任人員具有律師資格並經法
院認適當者，亦得為第三審代理人。
抗告人或其法定代理人具有律師資格者及前項情形，應於提起抗
告或委任時釋明之。

司法院資訊處製作；財團法人民間司法改革基金會備份。
